# 新收入准则期初追溯调整及后续确认问题

提问人：峰风哈lin 时间：2020-03-12 08:05:27
请教陈版，
A公司为软件企业，主营定制软件销售，原定制软件按完工百分比法确认收入（测试完成确认到60%，系统运行确认到90%，验收确认到100%），按新收入准则，不符合一段时间确认收入，故新收入准则下，按时点（验收时）
确认100%收入。
假设A公司销售给B公司一套定制软件，合同金额为 100 万（不含税），合同总成本为 40 万（不含税），截至 2019 年末总回款金额为 20 万， 2019 年末完工进度为60%（测试完成），故 2019 年确认收入 60 万，确认成本 24 万，确认应收账款47.8万；公司 1 年内坏账损失率为5%，增值税率13%，所得税率为15%。则 2020 年年初各科目调整：
应收账款 0-47.8*（1-0.05）=-45.41万
存货=24万
递延所得税资产=-47.80.050.15=-0.36万
合同负责=20万
应交税费=-（ 60 13%+（（60-24-47.80.05）+47.80.05）0.15））=-7.8-5.4万=-13.2万未分配利润=-（60-24-47.80.05-（60-24-47.80.05+47.80.05）0.15+47.80.050.15）=-28.57万于 2020 年 2 月 29 日，该定制软件验收， 2020 年 2 月账务处理如下：
借：应收账款 100*1.13=113万
贷：主营业务收入 100 万
应交税费-增值税（销售税额） 13 万
借：主营业务成本 40 万
贷：存货 40 万
问：（ 1 ） 2020 年年初未分配利润调整金额是否准确
（ 2 ） 2020 年 2 月账务处理是否准确， 2019 年按原收入准则确认60%影响过一次损益表， 2020 年按照新收入准确，年初项目进度还原为 0 ， 2020 年 2 月项目验收时确认收入，又影响一次损益表（60%的部分影响了 2019 年和 2020年的损益表），是否合理。

回答人：chenyiwei
1 、首次执行日的新旧准则衔接处理不影响税务处理，所以不应当调整应交税费，但会有递延所得税影响（而不是此处主帖中对于收入的被冲减确认全部递延所得税影响）。
2 、对 2020 年的会计处理基本合理。
3 、由于前期比较数据不调整，所以简单将两年利润表加总起来看是会有重复确认收入的问题，但鉴于在新准则首次执行日已经就未完成合同的影响调整了留存收益，所以 2020 年 1 月 1 日的调整后留存收益是符合新准则规定的。